## Jovani Njammy

Analyste SOC - Assistant RSSI Consultant Cybersécurité - GRC Ingénieur Cybersécurité



**■** jovani.njammy@proton.me

06 02 56 13 38

• Paris et Périphéries (IDF)

in Jovani Njammy

**H** Français (Courant) / Anglais (B2)

<equation-block> Curieux - Autonome - Esprit d'équipe

## **A PROPOS**

Diplômé en cybersécurité, j'ai acquis une solide expérience chez FOREN6, où j'ai joué un rôle clé dans la conception d'un outil de cyberdéfense innovant, permettant d'évaluer et d'améliorer la posture cybersécurité du SI d'une entreprise. Passionné par les enjeux de sécurité numérique et déterminé à apporter mon expertise, je suis vivement motivé à rejoindre votre équipe pour relever de nouveaux défis.

#### **FORMATIONS**

Mastère Spécialisé Expert Cybersécurité (RNCP 36072 - Niveau 7, labelisé SecNumEdu par l'ANSSI) Université de Technologie de Troyes

^^^^

09/2023 – 09/2024 | Troyes, France Diplôme d'Ingénieur en Informatique

3iL Université de Limoges (Filière délocalisé) 09/2018 – 09/2021 | Douala, Cameroun

# CERTIFICATIONS

• Splunk - Beginner to Architect 🗆

• Gérer les risques cybersécurité avec l' ISO 27001 ☑

• ISO 27001 Provisional Implementer (candidate)

## **Q** CHALLENGES - CTFS

ROOT-ME Score: 2 145 ☑

TryHackme Score: 4 380 ☑

## PROJET

Test des vulnérabilités FI sur un serveur web ☑

# **♂** CENTRES D'INTÉRÊTS

- Contributeur Wikipédia
- Sport, parcours de piste de cyclable le week-end

### COMPÉTENCES

- Accompagnement dans la mise en place d'un SIEM
- Suivi et résolution des incidents de sécurité avec Trellix
- Gestion des dispositifs de sécurité (antivirus, firewall)
- Recherche/Analyse de vulnérabilités (Cyber Threat Hunting)
- Qualification et traitement d'incidents de sécurité
- Assurer la production des rapports, dashboards, KPI d'activité
- Administration Système Windows serveur 2019 et Ubuntu
- Réalisation et suivi d'analyse de risque avec EBIOS RM
- Participer à la réalisation de l'audit ISO 27001
- Elaboration de tableau de bord et mise en œuvre du SMSI
- Sensibilisation et formation des collaborateurs
- Accompagnement pour la mise en conformité de l'ISO 27001
- Modélisation d'architecture techniques et métier d'un logiciel

### ENVIRONNEMENT TECHNIQUE

#### • Cybersécurité

- SIEM Splunk, Microsoft Sentinel, Proxy, Trellix, Tenable
- Atomic Red Team, MITRE ATT&CK, GoogleDork, OSINT, CTI
- Kali linux, Parrot Os, Nmap, Burp Suite, WireShark, HashCat
- Firewall, Proofpoint, Keycloak, Keepass

#### • Cryptographie

- Algorithmes de chiffrement Symétrique (RC4, AES); Asymétrique (RSA, ECC); Hachage (MD5, SHA); Protocole (SSL/TLS, SSH)
- Les APTs, les CVEs, les CWEs, Flux RSS, Feedly, VPN

#### • Normes, Référentiels et règlements

- RGPD, Normes ISO 27001, EBIOS RM
- Guide d'hygiène de l'ANSSI, PSSI-E

#### • Administration Système et DevOps

- Windows Server, Active Directory, IDS/IPS
- Ansible, Terraform, Docker, Git, Aws EC2

#### • Programmation

- Langages: Python, Java, PHP, Javascript, C, GIT
- Framework: SpringBoot, Django, Laravel, Angular, VueJs, Flutter

#### • Documentation et Organisation

- Microsoft Word, Excel, PowerPoint, (Power Bi Débutant)
- Suivi et gestion de projet avec Jira

## **EXPÉRIENCES PROFESSIONNELLE**

### FOREN6 - Nice, France | 06/2024 - 12/2024 (06 Mois) Analyste Cybersécurité (Stage de fin d'études)

- Créer des laboratoires vulnérables sous Vmware et Docker pour la simulation d'attaques malveillantes sur des serveurs windows (2019);
- Mettre en place et configurer un serveur Splunk sous linux, configurer et y lier des Agents Forwarders.
- Surveiller, analyser des alertes déclenchées et gérer des éventuels incidents de sécurité sous l'environnement Splunk
- Créer des Dashboards pour faciliter le reportigs sous Splunk
- Contribuer à la croissance de la base CTI chez FOREN6 (OSINT)

#### Stack: Splunk, MS Sentinel, Terraform, Ansible, Python, MITRE

#### BJFT Consulting - Montréal, Canada | 06/2022 - 09/2023 (16 Mois) Assistant IT/Administrateur Système - CDI

- Administrer un serveur Windows (gérer les services, les utilisateurs, les GPOs, les accès et définir des politiques du SI)
- Rédaction et application des procédures de sécurité.
- Établir les rapports d'incidents survenant sur notre infra
- Devélopper des fonctionnalités pour agrémenter le service Back-end sous Springboot

Stack: Java/SpringBoot, Keycloak, Windows Server, Active Directory, API

#### GTA Consulting - Douala, Cameroun | 09/2021 - 05/2022 (10 Mois) Ingénieur Etude et Développement - CDI

- Configurer, maintenir et améliorer les routines d'intégration et de déploiement continues dans Azure DevOps et avec Jenkins.
- Dévélopper (ajuster si besoin) des briques fonctionnels aux applications web et mobiles sous .Net, Laravel et Flutter.

Stack: .Net, Jenkis, Fultter, UML, Jira